# 请教陈版 - 应收账款以经营客户的砂石回款 - 会计处理

提问人：猪 头 小生 时间：2022-02-28 19:32:15
尊敬的陈版，
目前遇到一个应收账款以经营客户的砂石回款的情况，想向您咨询会计处理。
我公司与某地政府平台公司共同成立了项目公司(我司并表)从政府平台公司承接一项道路修建业务，被一次性授予某流域疏浚产生的砂石资源处置权(加工，经营，销售权)，项目公司将通过经营砂石获取经营净收益以回收建设应收账款。从项目公司投资开始之日起动态计算项目内部收益率，当达到中标内部收益率8.6%时，项目合作结束，进行相关资产、经营权移交和项目公司清算。
我的判断如下：
会会 计处 理建理建 设 1. 建设按照正常的建设进度确认建设收入成本；2. 建设期产生的应收工程款自结算日起按未回款时间以8.6%年利率确认应收利息和利息收入。 砂石砂石 经营砂石砂石 经营权 ：：1. 由于项目公司对砂石本身并不具有控制权，其只能通过加工销售，而不可采用其他方式利用相关砂石，因此疏浚出来的砂石并不属于项目公司的存货，且在利用过程中项目公司同样需要支付砂石采购款。 2. 项目公司获取的是疏浚经产生的砂石资源的处置权(加工，经营，销售权)，由于其不具有ifric 12定义的”A feature of these service arrangements is the public service nature of theobligation undertaken by the operator.”即该项处置权并不具有公共服务性质，因此我们认为其不属于特许经营权。 综上，认为项目公司仅是获取了相关砂石的独家加工，经营，销售权，这并不构成一项账面无形资产或特许经营权。
砂石砂石 经营 成果成果：：砂石经营成果即净流入将用于抵减项目公司应收工程款及其滋生的利息。砂石经营产生的超过项目公司应收工程款及其滋生的利息的收益部分并不归属于项目公司。其处理是否应参照ifric 12下的金融资产，将回款中属于垫付工程款的本金与利息部分冲销经营产生的利润？
会计处理(假设不考虑税金)：建造：1. 确认收入：借：AR-工程 100 贷：主营业务收入 1002. 确认AR利息(假设自结算起 1 年未回款)：借：OR-工程利息 8.6贷：利息收入 8.6 砂石经营：
1. 确认收入：借：AR-砂石 100 贷：主营业务收入 1002. 确认成本：借：主营业务成本 80 贷：AP-砂石 803. 确认利润为应收账款的抵减借：主营业务收入 100 贷：主营业务成本 80贷 ：： AR- 工程工程 20

回答人：chenyiwei
根据与政府方代表之间的协议约定，以某流域疏浚产生的砂石资源处置权作为道路工程价款的结算方式。涉及以下会计问题：
1 、非现金对价。根据新收入准则，应按该非现金对价的公允价值计量建造收入。根据合同条款，应采用收益法对未来一段时间内的现金流进行估计，按折现值作为其公允价值。
2 、该项对价的资产类别。虽然“项目公司将通过经营砂石获取经营净收益以回收建设应收账款。从项目公司投资开始之日起动态计算项目内部收益率，当达到中标内部收益率8.6%时，项目合作结束，进行相关资产、经营权移交和项目公司清算。”即明确了最终可获得的封顶收益率，但未来现金流量的金额、时间并不固定，因此不是金融资产，仍建议确认为“无形资产——特许经营权”，并在受益期间内采用合理方式摊销该无形资产，与相关的特许经营收入配比。
如果项目公司不直接参与该砂石经营，只是从该砂石经营主体中获得分成的，则确认一项以公允价值计量且其变动计入损益的金融资产。